【裁判字號】    98,家聲,146
【裁判日期】    981001
【裁判案由】    聲請裁定認可離婚確定裁判
【裁判全文】
臺灣屏東地方法院民事裁定             98年度家聲字第146號
聲  請  人  甲○○
代  理  人  丙○○
相  對  人  乙○○
上列當事人間聲請裁定認可離婚確定裁判事件，本院裁定如下：
    主  文
大陸廣東省蕉嶺縣人民法院（2007）蕉民一初字第308 號民事判
決書（西元2008年4月1日生效）應予認可。
聲請費用新臺幣壹仟元由相對人負擔。
    理  由
一、按在大陸地區作成之民事確定裁判，不違背臺灣地區公共秩
    序或善良風俗者，得聲請法院裁定認可，臺灣地區與大陸地
    區人民關係條例第74條第1 項定有明文。
二、本件聲請意旨略以：聲請人甲○○與相對人乙○○原係夫妻
    ，因感情破裂，業經廣東省蕉嶺縣人民法院（2007）蕉民一
    初字第308 號民事判決准許兩造離婚確定，並經財團法人海
    峽交流基金會驗證屬實，為此聲請本院認可該確定判決書等
    語，並提出中華人民共和國廣東省蕉嶺縣公證處（2009）蕉
    證字第333 、334 、338 號公證書、廣東省蕉嶺縣人民法院
    （2007）蕉民一初字第308 號民事判決書暨證明書、財團法
    人海峽交流基金會（98）南核字第096467、096471、096465
    號證明等件為證。
三、經查，聲請人之主張，業據提出中華人民共和國廣東省蕉嶺
    縣公證處（2009）蕉證字第333 、334 、338 號公證書、廣
    東省蕉嶺縣人民法院（2007）蕉民一初字第308 號民事判決
    書暨證明書、財團法人海峽交流基金會（98）南核字第0964
    67、096471、096465號證明等件為證，堪信為真實。上開判
    決係就聲請人與相對人間之離婚事件所為之裁判，由中華人
    民共和國廣東省蕉嶺縣人民法院管轄審理，並未違背我國臺
    灣地區有關離婚事件專屬管轄之規定。判決內容以：原告甲
    ○○（即本案聲請人）、被告乙○○（即本案相對人）於20
    05年1 月17日登記結婚，婚後沒有生育子女及購置共同財產
    。2005 年10 月原告到被告居住地臺灣探親居住，在與被告
    共同生活中，常因一些家庭生活的瑣事而產生矛盾磨擦，原
    告為此曾向當地有關部門聲請保護，但仍無改善，原告不得
    不返回老家，至今已有二年時間未共同生活，亦無互相聯絡
    及彼此關心、體貼對方。原、被告彼此年齡相差較大，婚前
    缺乏必要之認識瞭解情況下即登記結婚，婚後又沒能透過適
    當之方式培養、建立起夫妻感情，現實環境使雙方無法經常
    共同生活，應視為夫妻感情無法共同生活。原告之訴請求合
    法有據，予以支持。被告經合法傳喚未到庭參加訴訟，予以
    缺席判決。按上開離婚所舉事由，符合我民法第1052條第2
    項規定難以維持婚姻之重大事由，足見該判決認事用法，並
    無違背我國法律有關規定。故上開大陸地區之判決，與臺灣
    地區之公共秩序或善良風俗並無違背，聲請人之聲請，經核
    尚無不合，應予認可。
四、依臺灣地區與大陸地區人民關係條例第41條第1 項，非訟事
    件法第21條第2 項、第24條第1 項，裁定如主文。
中    華    民    國    98    年    10    月     1    日
                        家事庭法  官  王以齊
以上為正本，係照原本作成。
如不服本裁定，應於送達後10日內向本院提出抗告狀，並繳納抗
告費新臺幣1,000 元。
中    華    民    國    98    年    10    月     1    日
                              書記官  周秀香


司法院資訊處製作；財團法人民間司法改革基金會備份。
